宣示判決筆錄
原      告  新安東京海上產物保險股份有限公司台中分公司

法定代理人  王文龍  
訴訟代理人  洪銘遠  
            曾賜源  
被      告  葉景仁  


上列當事人間110年度中小字第377號請求損害賠償事件，於中華
民國110 年10月13日上午9 時45分整在臺灣臺中地方法院臺中簡
易庭宣示判決，出席職員如下：
    法      官  林筱涵
    書  記  官  張峻偉
朗讀案由。
法官朗讀主文宣示判決如下：
    主      文
被告應給付原告新臺幣捌仟零貳拾肆元，及自民國一一○年五月
九日起至清償日止，按週年利率百分之五計算之利息。
訴訟費用新臺幣壹仟元，其中新臺幣捌佰零貳元由被告負擔，餘
新臺幣壹佰玖拾捌元由原告負擔。
本判決得假執行。
    事實及理由之要領
一、原告主張：被告於民國108 年7 月11日13時57分許，駕駛車
    牌號碼000-0000號自用小貨車，行經臺中市○○區○○○巷0 號
    前時，因未注意車前狀況，撞及原告所承保、由訴外人曾泓
    晉所駕駛、且為訴外人正達紙業有限公司所有之車牌號碼00
    0-0000號自用小貨車（下稱系爭車輛），致系爭車輛受損，
    修復費用共計新臺幣（下同）10,300 元（含零件費用300 
    元、工資費用5,500元、塗裝費用4,500 元），而系爭車輛
    受損部分業由原告依保險契約予以理賠，因系爭車輛駕駛人
    於車禍發生當時亦有逆向違停之肇事原因，原告願意負擔兩
    成之肇事責任。為此，爰依保險法第53條之規定及侵權行為
    之法律關係，請求被告賠償零件計算折舊後之修復費用10,0
    30元之八成即8,024元，並聲明：被告應給付原告8,024元及
    自起訴狀繕本送達翌日起至清償日止，按週年利率5 ％計算
    之利息。
二、上開原告主張之事實，業據其提出統一發票、應收請款明細
    表、行車執照、汽車險賠款同意書、道路交通事故當事人登
    記聯單、初步分析研判表【記載被告有未注意車前狀況之肇
    事原因、曾泓晉有違規停車之肇事原因】、現場圖、估價單
    、車損照片為證，並經本院向臺中市政府警察局第六分局第
    六交通分隊調取本件交通事故之道路交通事故現場圖、道路
    交通事故調查報告表、道路交通事故談話紀錄表、補充資料
    表、初步分析研判表、現場照片核閱無誤。被告已於相當時
    期受合法之通知，而於言詞辯論期日不到場，亦未提出準備
    書狀爭執，依民事訴訟法第436 條之23準用第436 條第2項
    適用第280 條第3 項、第1 項之規定，視同自認。從而，原
    告依保險法第53條之規定及侵權行為之法律關係，請求被告
    給付原告8,024元，及自起訴狀繕本送達翌日即110年5 月9 
    日起（本院卷第107頁送達證書記載送達時間為109年4月28
    日，顯為誤載，應為110年4月28日）至清償日止，按週年利
    率5％計算之利息，為有理由，應予准許。
三、訴訟費用負擔及假執行宣告之依據：民事訴訟法第78條、第
    436 條之19第1 項、第436 條之20。
　　
民事訴訟法第436 條之24第2 項：
對於本判決之上訴，非以違背法令為理由，不得為之。
如對本判決上訴，須於判決送達後20日內向本院提出上訴狀，並
須表明原判決所違背之法令及其具體內容與依訴訟資料可認為原
判決有違背法令之具體事實之上訴理由（均須按他造當事人之人
數附繕本）
中　　華　　民　　國　　110 　年　　10　　月　　13　　日
                  臺灣臺中地方法院臺中簡易庭
                                  法  官  林筱涵
                                  書記官  張峻偉
以上正本證明與原本無異。
中　　華　　民　　國　　110 　年　　10　　月　　13　　日
                                  書記官  張峻偉